# 求助陈版解答在不丧失控制权的情况下处置部分股权时投资收益的调整

提问人：jtbmwz 时间：2018-04-10 15:02:29
第一个问题： 假设A公司持B公司100%股权，B公司可辨认净资产为1000.第一年，B公司实现的以购买日可辨认净资产公允价值持续计算的净利润为 120 万元，第二年1-6月，B公司实现的以购买日可辨认净资产公允价值持续计算的净利润为 60 万元，第 7 个月，A公司处置B公司10%股权，处置价格为 150 万元。 A公司个别财务报表上，确认投资收益=150-1000 10%=50 。 合并报表上，根据会计准则：处置价款与处置长期股权投资相对应享有子公司自购买日或合并日开始持续计算的净资产份额之间的差额，应当调整资本公积（资本溢价或股本溢价），资本公积不足冲减的，调整留存收益。 应调整资本公积金额
=150- （ 1000+120+60 ） 10%=32 借：投资收益 32 贷：资本公积 32 剩余 18 应调整留存收益、其他综合收益、资本公积。 剩余 18 万元的投资收益其实正是因为 B 公司实现净利润导致的可辨认净资产公允价值上升：第一年实现的 120 万元 10% 和第二年实现的 60 万元10%。第一年的 12 万元调整留存收益，我可以理解。但是第二年实现的 6 万元，也要调整留存收益？？
借：投资收益 18 贷：留存收益 18 这样对吗？
第二个问题： 逆流交易形成的未实现损益，在合并报表的时候需要调整少数股权权益。但是逆流交易形成的应收账款计提的减值损失，也要调整少数股东权益吗？

回答人：chenyiwei
问题 1 ：你的理解基本合理。 问题 2 ：因为这部分内部应收账款原先在子公司账面上，相应地计提坏账准备的损益影响也体现在子公司报表中，因此这部分坏账损失抵销的影响也应按比例分配给少数股东。